臺灣雲林地方法院刑事判決　　　　　　　　　　　　　九十二年度訴緝字第三二號
　　公　訴　人　臺灣雲林地方法院檢察署檢察官
　　被　　　告　甲○○
右列被告因違反毒品危害防制條例案件，經檢察官提起公訴（九十二年度毒偵字第二
三六號），及移
中，檢察官擴張被告之犯罪事實，被告就被訴事實為有罪之陳述，經本院合議庭裁定
改依簡式審判程序審理，判決如左：
    主  文
甲○○連續施用第壹級毒品，處有期徒刑玖月；又施用第貳級毒品，處有期徒刑伍月
；應執行有期徒刑壹年。
    事  實
一、甲○○前於民國八十九年間，因施用毒品案件，經法院裁定令入戒治處所施以強
    制戒治，嗣經停止戒治，所餘戒治期間付保護管束期滿，由臺灣雲林地方法院檢
    察署檢察官於九十年十一月二十六日，以九十年度戒毒偵字第一五九號、九十年
    度毒偵字第一五一九號不起訴處分確定。詎甲○○仍不知悔改，復基於施用第一
    級毒品之概括犯意，自九十一年十一月間某日起，至九十二年十二月二十四日某
    時止，連續在雲林縣臺西鄉蚊港村七號、彰化縣大城鄉○○村○○路卅八號等住
    處，以將第一級毒品海洛因摻入香菸內燒烤之方式，施用第一級毒品海洛因，約
    每二日施用一次；另基於施用第二級毒品之犯意，於九十一年十二月八日某時許
    ，在雲林縣臺西鄉崙豐之男友住處，以將第二級毒品安非他命置於飲料罐內燒烤
    ，吸食其煙霧之方式，施用第二級毒品安非他命一次。嗣為警先於九十一年十二
    月十日晚上十一時許，在雲林縣警察局臺西分局第三組辦公室，依毒品危害防制
    條例第廿五條第二項規定，採集其尿液送驗呈「甲基安非他命」及「嗎啡」陽性
    反應；又於九十二年五月十九日下午四時許，在雲林縣臺西鄉蚊港村蚊港橋上為
    警通緝到案，並採集其尿液送驗呈「嗎啡」陽性反應；又於九十二年十二月二十
    四日晚上八時三十分許，在彰化縣二林鎮○○鄉○○村○○路三八號住處為警緝
    獲，經採集其尿液送驗呈「嗎啡」陽性反應，始悉上情。
二、案經雲林縣警察局臺西分局報請臺灣雲林地方法院檢察署檢察官偵查起訴，及移
    送併辦，並經蒞庭檢察官當庭擴張犯罪事實。
    理  由
一、右述事實，業經被告甲○○於本院審理時坦白承認，且被告於九十一年十二月十
    日為警所採集之尿液，經送請詮昕科技股份有限公司檢驗結果，呈「嗎啡」及「
    甲基安非他命」陽性反應，有列管毒品人口尿液檢體採集送驗紀錄表、詮昕科技
    股份有限公司濫用藥物尿液檢驗報告各二紙在卷可參；另被告於九十二年五月十
    九日、同年十二月二十四日為警通緝到案所採集之尿液，經分別送請詮昕科技股
    份有限公司、彰化縣衛生局檢驗結果，均呈「嗎啡」陽性反應，亦有列管毒品人
    口尿液檢體採集送驗紀錄表、詮昕科技股份有限公司濫用藥物尿液檢驗報告、尿
    液送檢真實姓名對照表、彰化縣衛生局煙毒尿液檢驗成績書各一紙附卷足憑，由
    上開事證足徵被告之自白與事實相符，可予採信。
二、又被告前於八十九年間，因施用毒品案件，經法院裁定令入戒治處所施以強制戒
    治，嗣經停止戒治，所餘戒治期間付保護管束期滿，由臺灣雲林地方法院檢察署
    檢察官於九十年十一月二十六日，以九十年度戒毒偵字第一五九號、九十年度毒
    偵字第一五一九號不起訴處分確定之情，亦有該署九十年度戒毒偵字第一五九號
    、九十年度毒偵字第一五一九號不起訴處分書、全國施用毒品案件紀錄表、臺灣
    高等法院被告全國前案紀錄表各一份在卷可憑。被告於前開強制戒治期滿，經檢
    察官為不起訴處分釋放後，五年內再犯本件毒品危害防制條例第十條之施用毒品
    罪，其犯行事證明確，已可予認定。
三、查海洛因及安非他命分別係毒品危害防制條例第二條第二項第一款、第二款所規
    定之第一級毒品及第二級毒品，均不得非法持有、施用。核被告施用海洛因及安
    非他命，所為係犯毒品危害防制條例第十條第一項之施用第一級毒品罪及同條第
    二項之施用第二級毒品罪。而新修正之毒品危害防制條例公布後，雖於九十三年
    一月九日開始施行，惟被告所犯毒品危害防制條例第十條第一項及第二項之施用
    第一級毒品罪及施用第二級毒品罪，其犯罪之構成要件及刑度均未經修正更改，
    即應無刑法第二條第一項比較新舊法之問題，應予敘明。又被告各次持有毒品進
    而施用，則其持有之低度行為應為施用之高度行為所吸收，均不另論罪。被告先
    後多次施用第一級毒品之行為，時間緊接，方法相同，觸犯構成要件相同之罪名
    ，顯係基於概括犯意反覆為之，應依連續犯之規定，論以一罪，並依法加重其刑
    。被告所犯上開二罪，犯意各別，罪名互異，應予分論併罰。另本件偵查檢察官
    原係就「被告於九十一年十一月間某日起至九十一年十二月十日回溯前七十二小
    時內之某時，連續施用第一級毒品海洛因多次；並於九十一年十二月十日回溯前
    九十六小時內之某時，施用第二級毒品甲基安非他命」之犯行提起公訴，嗣於本
    案審理中檢察官另有移送併案審理（九十二年度毒偵字第八九九號），蒞庭檢察
    官並就被告施用第一級毒品海洛因之犯罪事實當庭擴張為「自九十一年十一月間
    某日起，至九十二年十二月二十四日止，連續在雲林縣臺西鄉○○村○○路七號
    等住處，施用第一級毒品海洛因多次」，就上開已擴張之犯罪事實，均屬檢察官
    追訴之範圍，本院自應併予審理，附予敘明。爰審酌被告除有施用毒品前科外，
    並無其他犯罪前科，有上開臺灣高等法院被告全國前案紀錄表在卷可佐，而其曾
    經過一次強制戒治，經檢察官為不起訴處分後，仍再次施用毒品不輟，難認其有
    戒斷吸毒惡習之可能，另參酌其因與丈夫相處不睦，心情不佳，及身體健康不佳
    才施用毒品之動機，施用毒品之次數、頻率，及其學歷為國中畢業，智識程度非
    高，有五歲女兒之家庭狀況，及其犯後坦承犯行，態度尚良好等一切情狀，分別
    量處如主文所示之刑，並定其應執行刑，以資懲儆。
據上論斷，應依刑事訴訟法第二百九十九條第一項前段，毒品危害防制條例第十條第
一項、第二項，刑法第十一條前段、第五十六條、第五十一條第五款，判決如主文。
本案經檢察官乙○○到庭執行職務。
中      華      民      國      九十三      年    一    月    二十九    日
                                        臺灣雲林地方法院刑事第三庭
                                            法  官  廖  國  勝
右正本證明與原本無異。
如不服本判決，應於判決送達後十日內，向本院提出上訴狀。（須附繕本）
                                            書記官  林  汎  柏
中      華      民      國      九十三      年    一    月    二十九    日
毒品危害防制條例第十條
施用第一級毒品者，處六月以上五年以下有期徒刑。
施用第二級毒品者，處三年以下有期徒刑。
